臺灣新竹地方法院民事小額判決  
111年度竹小字第348號
原      告  新光產物保險股份有限公司

法定代理人  吳昕紘  
訴訟代理人  張廷圭  
被      告  范０瑾    （真實姓名及住所詳卷）
法定代理人  范０蓉    （真實姓名及住所詳卷）
上列當事人間損害賠償事件，本院於民國111年6月23日辯論終結
，判決如下：
    主      文
被告應給付原告新臺幣壹萬肆仟玖佰壹拾肆元，及自民國一一一
年五月十七日起至清償日止，按年息百分之五計算之利息。
訴訟費用新臺幣壹仟元由被告。
本判決得假執行。
    爭執事項之理由要領
一、被告范０瑾為未滿18歲之人，依兒童及少年福利與權益保障
    法第69條第2項規定，不得揭露足以識別前項兒童及少年身
    分之資訊，爰隱匿可資識別被告范０瑾及其法定代理人身分
    之姓名及住居所資訊。　　
二、本院依新竹市警察局民國111年5月18日竹市警交字第111002
    0181號函檢送之本件交通事故資料，認本件交通事故之發生
    係因被告未注意車前狀態及原告之保戶即訴外人戴子瑜違規
    停車之過失所致，並認被告及原告之保戶即訴外人戴子瑜應
    分別負70%、30%之過失責任。被告辯稱最多雙方應各負50%
　　過失責任云云，尚不足採認。
三、按修復費用以必要者為限，以新品換舊品而更換之零件，應
    予以折舊。查原告確已依保險契約理賠車牌號碼0000-00號
    自用小客車受損之修復費用新臺幣（下同）25,737元（含工
    資7,005元、烤漆13,807元、零件4,925元），有原告提出之
    估價單、電子發票、受損照片在卷可稽，應堪足採信。惟該
    車牌號碼0000-00號自用小客車係94年2月出廠，有原告提出
    之行車執照影本在卷可按，算至本件交通事故發生時（即11
    0年2月13日）已使用超過5年，依前揭說明，以新品換舊品
    而更換之零件，自應予以折舊。而依行政院公布之固定資產
    耐用年數表及固定資產折舊率表，自用小客車耐用年數5年
    ，採定率遞減法計算折舊，每年折舊369/1000，其最後1年
    之折舊額，加歷年折舊累計額，其總和不得超過該資產成本
    原額之9/10，依此計算該車牌號碼0000-00號自用小客車更
    新零件折舊後之必要修復費用即為493元。據此，該車牌號
    碼0000-00號自用小客車之必要修復費用即為21,305元（計
    算式如下：工資7,005元＋烤漆13,807元＋折舊後之零件493元
    ＝21,305元）。
四、第按，損害之發生或擴大，被害人與有過失者，法院得減輕
    賠償金額，或免除之。民法第217條第1項定有明文。查本件
    交通事故之發生，被告及原告之保戶即訴外人戴子瑜應各負
    70%、30%之過失責任，已如前述。據此，原告得代位請求被
    告賠償之損害即為14,914元（計算式：21,305元×7/10＝14,9
    14元）。
五、據此，原告依保險代位請求權及侵權行為之法律關係，於得
    請求之範圍內請求被告給付14,914元，及自起訴狀繕本送達
    翌日即111年5月17日起至清償日止按年息百分之5計算之利
    息，即為有理由，應予准許。
中    華    民    國   111    年     7    月      7   日
                  新竹簡易庭    法  官  汪銘欽
以上正本係照原本作成。
如對本判決上訴，非以其違背法令為理由不得為之，且須於判決
送達後二十日內以上訴狀記載上訴理由向本院提出上訴狀。如委
任律師提起上訴者，應一併繳納上訴審裁判費。
中    華    民    國   111    年     7    月      7   日
                                書記官  周育瑜
附錄：
一、民事訴訟法第436條之18第1項：
    （小額訴訟程序）判決書得僅記載主文，就當事人有爭執事
    項，於必要時得加記理由要領。
二、民事訴訟法第436條之24第2項：
    對於小額程序之第一審裁判上訴或抗告，非以其違背法令為
    理由，不得為之。
三、民事訴訟法第436條之25：
    上訴狀內應記載上訴理由，表明下列各款事項：
    (一)原判決所違背之法令及其具體內容。
    (二)依訴訟資料可認為原判決有違背法令之具體事實。